臺灣高雄地方法院民事裁定             100年度小上字第86號
上  訴  人  王笙名
被上訴人    車歐美厚
            金怡君
            彭海蓮
            徐永欣
            林海山
            王謝燕
            李志棨
            劉明
上列當事人間請求損害賠償事件，上訴人對於民國100 年6 月16
日臺灣高雄地方法院高雄簡易庭100 年度小上字第86號第一審判
決提起上訴，本院裁定如下：
    主  文
上訴駁回。
第二審訴訟費用新臺幣壹仟伍佰元由上訴人負擔。
    事  實
一、按對於小額程序之第一審判決提起上訴，非以其違背法令為
    理由，不得為之；所謂判決違背法令，乃指判決不適用法規
    或適用不當，或有民事訴訟法第469 條所列第1 款至第5 款
    事由，其判決當然為違背法令，又上訴不合法者，第二審法
    院應以裁定駁回之，民事訴訟法第436 條第2 項準用第444
    條第1 項前段、第436 條之24第2 項、第436 條之32第2 項
    準用第468 條及第469 條第1 款至第5 款分別定有明文。次
    按當事人提起上訴，如依民事訴訟法第468 條規定，以小額
    程序之第一審判決有不適用法規或適用法規不當為理由時，
    其上訴狀或理由狀應有具體之指摘，並揭示該法規之條項或
    其內容，若係成文法以外之法則，應揭示該法則之旨趣，倘
    為司法院解釋或最高法院之判例，則應揭示該判解之字號或
    其內容，如依民事訴訟法第469 條第1 款至第5 款所列情形
    為理由時，其上訴狀或理由書應揭示合於該條款之事實，上
    訴狀或理由書如未依此項方法表明，或其所表明者，顯與上
    開法條規定不相合時，即難認為已對小額程序之第一審判決
    之違背法令有具體之指摘，其上訴自難認為合法（最高法院
    71年臺上字第314 號判例參酌）。
二、上訴意旨略以：伊願意就本件委託土木技師工會鑑定請求鈞
    院依法處理，爰依法提起本件上訴云云。
三、經查，上訴人之上訴理由乃係就請求本院囑託鑑定調查證據
    ，並未具體指明原判決有何不適用法規或適用法規不當，或
    有民事訴訟法第469 條第1 款至第5 款所稱當然違背法令之
    情事，及符合該條款要件之具體事實，依上開說明，本件上
    訴即非合法，應予駁回。
四、再按於小額訴訟之上訴程序，法院為訴訟費用之裁判時，應
    確定其費用額，民事訴訟法第436 條之19第1 項、第436 條
    之32第1 項定有明文。本件第二審裁判費用為1,500 元，應
    由上訴人負擔，爰併為裁定如主文第2 項所示。
五、據上論結，本件上訴為不合法，依民事訴訟法第436 之32第
    1 、2 項、第436 條之19第1 項、第444 條第1 項前段、第
    95條、第78條，裁定如主文。
中    華    民    國   100    年    7     月    25    日
                  民事第四庭  審判長法  官  黃宏欽
                                    法  官  楊淑儀
                                    法  官  謝宗翰
以上正本係照原本作成。
本裁定不得抗告。
中    華    民    國   100    年    7     月    25    日
                                    書記官  王居玲